# 股权置换

提问人：jiuzhou010 时间：2021-02-25 12:33:02
陈版，想问下，A公司增发新股购买了B公司持有C公司的股权，B公司原持有C公司股权在可供出售金融资产核算，增发后B公司从持有C公司股权变成持有A公司股权，第二年A公司上市，想问下B公司持有的A公司股权可以分类为交易性金融资产么？

回答人：chenyiwei
B公司在取得A公司股权时（假设对A无控制、共同控制、重大影响），应根据其持有意图确定对A的股权投资的分类，与原先持有B的分类无关。
因此在初始确认时分类为以公允价值计量且其变动计入损益的金融资产是可以的，但后续不得进行重分类。

提问人：jiuzhou010 时间：2021-03-01 14:44:00
那陈版，协议里的限售期，和A公司上市后的限售期对金融资产分类有影响么？

回答人：chenyiwei
一般无影响。